【裁判字號】    99,抗,1100
【裁判日期】    990802
【裁判案由】    假扣押
【裁判全文】
臺灣高等法院民事裁定                  99年度抗字第1100號
    抗  告  人  甲○○
上列抗告人與相對人乙○○間假扣押事件，對於中華民國99年5
月3日臺灣臺北地方法院99年度裁全字第1479號裁定，提起抗告
，本院裁定如下：
    主  文                                                                                                                                               N
抗告駁回。
抗告費用由抗告人負擔。
    理  由                                                                                                                                               N
一、按債權人就金錢請求或得易為金錢請求之請求，欲保全強制
    執行聲請假扣押，民事訴訟法第522條第1項定有明文。又請
    求及假扣押之原因，雖應釋明。惟釋明如有不足，而債權人
    陳明願供擔保或法院認為適當者，法院得定相當之擔保，命
    供擔保後為假扣押。民事訴訟法第526條第1項及第2項亦定
    有明文。
二、本件相對人主張：伊與抗告人乃姐弟，因抗告人設立買對股
    份有限公司，經營網路上代標代購業務，並約定由伊負責相
    關業務之推展，及取得公司股份之一半。詎公司業務日漸穩
    定且獲利後，抗告人竟未分配利潤即要求伊離職，經伊屢次
    請求抗告人給付應分得之公司利潤，抗告人均置之不理。查
    上開公司單就部分退稅利益即已達新台幣(下同)200萬8千24
    3元，故伊至少可獲得分配100萬元以上之利潤，惟抗告人竟
    為避免伊之追討，將上開公司負責人及董監事全部變更，顯
    有隱匿財產之情形，爰依民事訴訟法第522條第1項規定，陳
    明願供擔保以補釋明之不足，聲請准供擔保後為假扣押。經
    核其主張對抗告人有假扣押請求債權部分，業據其提出買對
    股份有限公司之支出證明單（含退稅金額）為證，應認已有
    所釋明。至其主張有假扣押原因部分，亦據其提出買對股份
    有限公司之登記資料（記載99年3月間公司董事長、其餘董
    監事名單變更後已無抗告人列名其上）為證，亦堪認有所釋
    明。而相對人復陳明願供擔保，以補釋明之不足。則依首開
    規定，其假扣押之聲請，自應予准許。從而，原法院所為命
    供擔保後為假扣押之裁定，並無不合。抗告論旨雖略謂：相
    對人不能釋明伊有何浪費財產、增加負擔、或就財產為不利
    益之處分之不能強制執行情形，或伊有移住遠方之甚難執行
    情事，故欠缺假扣押原因之要件，其假扣押之聲請不應准許
    云云，指摘原裁定不當。惟查相對人已提出抗告人有將公司
    經營權及股東權移轉處分之情事，堪認已釋明抗告人有就財
    產為不利益處分之不能強制執行情形，雖或有不足，但業經
    相對人陳明願提供擔保以補釋明之不足，故抗告人此部分抗
    辯並不可取。是抗告論旨執此指摘原裁定不當，聲明廢棄，
    為無理由。
三、據上論結：本件抗告為無理由，爰裁定如主文。
中    華    民    國    99    年    8     月    2     日
                    民事第十六庭
                        審判長法  官  王聖惠
                              法  官  呂淑玲
                              法  官  謝碧莉
正本係照原本作成。
不得再抗告。
中    華    民    國    99    年    8     月    4     日
                              書記官  李翠齡

司法院資訊處製作；財團法人民間司法改革基金會備份。
